【裁判字號】    90,毒抗,295
【裁判日期】    901115
【裁判案由】    聲請強制戒治
【裁判全文】
臺灣高等法院高雄分院刑事裁定    九十年度毒抗字第二九五號
    抗  告  人  台灣高雄地方法院檢察署檢察官
    被      告  甲○○
右列抗告人因被告聲請強制戒治案件，不服臺灣高雄地方法院中華民國九十年九月二
十五日裁定（九十年度毒聲字第五九三三號），提起抗告，本院裁定如左：
    主  文
原裁定撤銷，發回台灣高雄地方法院。
  理  由
一、原裁定意旨略以：被告甲○○前因施用毒品案件，經強制戒治期滿（交付保護管
    束期滿），由臺灣高雄地方法院檢察署檢察官為不起訴處分。詎被告仍未戒除毒
    癮，又於九十年九月二十五日凌晨二時許，在高雄縣鳳林路聖若瑟醫院一樓廁所
    施用第一級毒品海洛因，為警於九十年九月二十五日在高雄市○○路與高速公路
    交岔口處查獲，被告於警訊及偵訊均自白有施用第一級毒品，即於前開不起訴處
    分後五年內再犯毒品危害防制條例第十條之罪，依毒品危害防制條例第二十三條
    第二項、第二十條第二項中段之規定，裁定令入戒治處所施以強制戒治一年。
二、檢察官抗告意旨略以：本件被告甲○○原經臺灣高雄地方法院檢察署檢察官以一
    犯交付保護管束期滿後再度施用第一級毒品海洛因，而向臺灣高雄地方法院聲請
    裁定強制戒治，經臺灣高雄地方法院以九十年度毒聲字第五九三三號裁定令入戒
    治處所，施以強制戒治一年。被告係於停止戒治付保護管束期間內之九十年九月
    二十五日凌晨二時許，在高雄縣鳳山市聖若瑟醫院一樓廁所內施用第一級毒品海
    洛因，為警於同日上午七時五十分許，在高雄市○○區○○路與高速公路口臨檢
    查獲，並扣有第一級毒品海洛因一包（毛重０．六公克）。是本件被告應係一犯
    後經臺灣高雄地方法院檢察署檢察官聲請停止戒治，並請宣告所餘戒治期間付保
    護管束，且已於九十年九月二十四日停止戒治出所，惟於保護管束期間內再度施
    用毒品，違反保護管束情節重大，依法須撤銷停止戒治，無交付保護管束期滿再
    度施用毒品為二犯之問題，故依前所述，原裁定將被告裁定令入戒治處所施以強
    制戒治一年，揆諸首揭說明，即有未洽。
三、按犯施用毒品罪，經觀察、勒戒後，認有繼續施用毒品之傾向者，由檢察官聲請
    法院裁定令入戒治處所施以強制戒治，其期間為一年。強制戒治執行已滿三月，
    戒治處所認無戒治之必要者，得檢具事證，報由檢察官聲請法院裁定停止戒治。
    前項停止期間，應付保護管束，期滿未經撤銷者，視為強制戒治期滿；其違反保
    護管束應遵守事項情節重大者，得由檢察官聲請法院裁定撤銷停止戒治，為毒品
    危害防制條例第二十條第二項、第二十二條第一項、第二項所明定。本件被告甲
    ○○前因施用毒品罪，經臺灣高雄地方法院以九十年度毒聲字第一七八０號裁定
    令入戒治處所施以強制戒治一年；嗣經該院於九十年九月六日以九十年度毒聲字
    第五五三八號裁定諭知「停止戒治，所餘戒治期間，付保護管束」，執行期滿日
    期為九十一年三月二十日，有各該裁定、戒治處分及執行指揮書可稽。被告於付
    保護管束期間，再犯施用第一級毒品罪，依法應撤銷停止戒治，原審誤認被告前
    開施用毒品罪，業經檢察官不起訴處分在案，逕以裁定令戒治處所施以強制戒治
    一年，依上開說明，即有適用法則不當之違誤，檢察官抗告意旨執以指摘，為有
    理由，應由本院撤銷，發回原審法院，更為裁定，期臻妥適。
據上論結，應依刑事訴訟法第四百十三條前段，裁定如主文。
中    華    民    國      九十      年      十一      月     十五  日
                              臺灣高等法院高雄分院刑事第四庭
                                  審判長法官  蕭權閔
                                        法官  陳吉雄
                                        法官  陳啟造
右正本證明與原本無異。
不得再抗告。
                                      書記官  劉金萍
中    華    民    國      九十      年      十一      月     十九   日
                                                                    Ｄ


司法院資訊處製作；財團法人民間司法改革基金會備份。
